# 关于供电局减免的电费的会计处理

提问人：你要的 7 时间：2021-12-03 14:52:32
请教陈版，一家制造型企业，目前收到了供电局出具的一份确认函，根据该确认函，供电局在当期合计为企业退还了 200 万左右的电费，但该电费不是实际返还现金的方式，而是直接通过减免应缴电费款项的方式（如当月开票时，会直接按减免的电费款进行开票），想请教陈版这种情况下，减免的电费应该如何进行账务处理呢。我自己的理解是，为了防止当月的成本出现异常波动，可以按正常的电费金额计入成本，并同时将减免的电费计入其他收益或营业外收入，个人更偏向于计入营业外收入，因为类似于直接减免的税款，并非在征缴环节发生的，希望陈版给予解答，谢谢！！！

回答人：chenyiwei
具体减免的原因是什么？是因为本企业财务困难进行债务重组，还是依据政府的纾困政策，或者其他原因？
如果属于债务重组的，则应确认为投资收益。
如果是依据政府的纾困政策予以减免的，应冲减当期销售成本，不应单独确认其他收益或者营业外收入。（参照疫情下租金减免的相关规定）

提问人：你要的 7 时间：2021-12-14 13:29:06
不好意思陈版，这么晚才看到回复的，首先谢谢您的回复，其次针对您的回复内容再补充一下具体内容。减免的原因是为了落实关于“将国家电网范围内的产品有市场的重点工业企综合用电成本均价逐步降低到0.6 元/千
瓦时左右”这样的规定，相关企业需满足相关累计用量、产值以及税收等方面的要求，因此供电局针对这些满足条件的企业会给予一定的电费减免优惠。按照您前面的回复内容的话，是比较符合冲销售成本这一做法的。不过还是想问下为什么不能够计入其他收益或营业外收入这种，然后采用总额法的方式来体现这笔减免的电费，个人感觉这样会更好些，对当月的电费成本进行分析时，也不会波动太大。

回答人：chenyiwei
这种情况不是政府补助，而是商业性/交易，类似后续折让。